臺灣板橋地方法院民事裁定              100年度監字第548號
聲  請  人  楊居整
代  理  人  陳鄭權律師
相  對  人  楊禧鴻
利害關係人  楊淑惠
上列聲請人聲請指定受監護宣告人之會同開具財產清冊之人事件
，本院裁定如下：
    主    文
指定楊淑惠（女，民國○○○年○○月○日生，身分證統一編號
：Ｚ000000000號）為受監護宣告人楊禧鴻之會同開具
財產清冊之人。
程序費用由聲請人負擔。
    理    由
一、按法院為監護之宣告時，應依職權就配偶、四親等內之親屬
    、最近一年有同居事實之其他親屬、主管機關、社會福利機
    構或其他適當之人選定一人或數人為監護人，並同時指定會
    同開具財產清冊之人，修正後之民法第1111條第1 項定有明
    文。
二、本件聲請意旨略以：聲請人之胞兄即相對人楊禧鴻前經鈞院
    以89年度禁字第34號裁定宣告禁治產，嗣並經鈞院以96年度
    監字第59號選定聲請人為相對人之監護人在案。茲因相對人
    名下之財產需予處分，惟相對人未經指定會同開具財產清冊
    之人，致聲請人無法處分相對人之不動產，爰聲請鈞院准予
    指定相對人之胞妹楊淑惠為會同開具財產清冊之人等語。
三、按民法總則中華民國97年5 月2 日修正之條文施行前，已為
    禁治產宣告者，視為已為監護宣告；繫屬於法院之禁治產事
    件，其聲請禁治產宣告者，視為聲請監護宣告；聲請撤銷禁
    治產宣告者，視為聲請撤銷監護宣告；並均於修正施行後，
    適用修正後之規定，民法總則施行法第4 條定有明文。上開
    按民法總則中華民國97年5 月2 日修正之條文，於98年11月
    23日施行，本件相對人前既經本院以89年度禁字第34號裁定
    宣告禁治產，依上開規定，視為已為監護宣告，合先敘明。
四、經查，聲請人主張其為相對人即受監護宣告人楊禧鴻之胞弟
    ，相對人前經本院以89年度禁字34號裁定宣告禁治產，嗣經
    本院以96年度監字第59號選定聲請人為相對人之監護人在案
    等請，業據聲請人提出除戶戶籍謄本、本院96年度監字第59
    號裁定暨確定證明書影本、親屬系統表影本各1 件為證，應
    認為真實。又聲請人主張相對人未經法院指定會同開具財產
    清冊之人，現需為相對人指定會同開具財產清冊之人，以便
    監護人處分相對人不動產，乃聲請指定相對人之胞姊楊淑惠
    為其會同開具財產清冊之人之事實，業據聲請人提出親屬會
    議紀錄影本1 件、同意書影本1 件、土地登記謄本3 件、建
    物登記謄本1 件、相對人之財產清冊1 件為證，自堪信為真
    實。本院參酌楊淑惠為相對人之胞妹，亦有意願擔任會同開
    具財產清冊之人，揆諸上開規定意旨，聲請人聲請指定楊淑
    惠為相對人之會同開具財產清冊之人，核無不合，應予准許
    ，爰裁定如主文所示，以應實際需要。
五、依非訟事件法第21條第1 項前段，裁定如主文。
中    華    民    國   100    年    9     月    20    日
                  家事法庭  法  官  郭光興
以上正本係照原本作成。
如對本裁定抗告，須於裁定送達後10日之不變期間內，向本院提
出抗告狀，並繳納抗告費新臺幣1,000元。
中    華    民    國   100    年    9     月    20    日
                            書記官  簡維萍